臺灣臺中地方法院刑事判決　　　　　　　96年度易字第2258號
公　訴　人　臺灣臺中地方法院檢察署檢察官
被　　　告　乙○○
上列被告因毒品危害防制條例案件，經檢察官提起公訴（96年度
毒偵字第1853號），因被告就被訴事實為有罪之陳述，經本院告
知簡式審判程序意旨，並聽取公訴人及被告之意見後，本院裁定
依簡式審判程序審理，茲判決如下：
    主    文
乙○○施用第二級毒品，處有期徒刑月，如易科罰金，以新臺
幣壹仟元折算壹日。扣案之玻璃球柒個、玻璃管參支、塑膠管拾
支、夾鏈袋參個均沒收。
    犯罪事實
一、乙○○曾於民國（下同）94年間，因施用毒品案件，經國防
    部南部軍事法院於94年8月1日以94年度和裁字第164號裁定
    送勒戒處所進行觀察、勒戒，認無繼續施用毒品傾向，由國
    防部南部軍事法院檢察署檢察官於94年8月23日釋放並以94
    年度偵字第483號為不起訴處分確定。乙○○於前開觀察勒
    戒處分執行完畢釋放後5年內，復於96年1月30日凌晨2時左
    右，在高雄縣境內之國道十號公路上，以將甲基安非他命（
    起訴書誤為安非他命，於此更正）置於玻璃球吸食器內以火
    燒烤使之產生煙霧加以吸食之方式，非法施用第2級毒品甲
    基安非他命1次。嗣於96年2月2日上午10時10分左右，因乙
    ○○駕駛車號2057－FC號自用小客車，違規停放在國道十號
    公路8公里東向處之路肩睡覺為警盤查查獲，並扣得其所有
    而供施用毒品所用之玻璃球7個、玻璃管3支、塑膠管10 支
    、夾鏈袋3個。
二、案經國道公路警察局第五警察隊報告臺灣高雄地方法院檢察
    署呈請臺灣高等法院檢察署檢察長函轉臺灣臺中地方法院檢
    察署檢察官偵查起訴。
    理    由
一、本案被告乙○○所犯係死刑、無期徒刑、最輕本刑為3年以
    上有期徒刑以外之罪，其於本院準備程序就前開被訴事實為
    有罪之陳述，經本院告知簡式審判程序之旨，並聽取其與公
    訴人之意見後，本院認無不得或不宜改依簡式審判程序進行
    之處，而依刑事訴訟法第273條之1第1項、第284條之1，裁
    定本案進行簡式審判程序，合先敘明。
二、訊據被告乙○○於本院準備程序及審理中，對於上揭施用第
    2 級毒品之事實均坦承不諱，其為警查獲後，經採集其尿液
    送驗結果，亦呈現安非他命、甲基安非他命陽性反應，此有
    長榮大學96年2月15日確認報告1份在卷可稽，復有被告所有
    而供施用第2級毒品甲基安非他命之玻璃球7個、玻璃管3支
    、塑膠管10支、夾鏈袋3個扣案可資佐證，再按甲基安非他
    命經口服投與後約70％於24小時內自尿中排出，約90％於96
    小時內自尿液中排出，最長可能不會超過4日，業經行政院
    衛生署藥物食品檢驗局81年2月8日（81）藥檢壹字第1156號
    函敘明在案，足證被告自白其於驗尿日（96年2月2日）前3
    天即96年1月30日凌晨2時左右，有施用第2級毒品甲基安非
    他命等情確與事實相符，可堪採信。
三、按觀察、勒戒或強制戒治執行完畢釋放後，5年內再犯毒品
    危害防制條例第10條之罪者，檢察官應依法追訴，毒品危害
    防制條例第23條第2項定有明文。查被告乙○○曾於94年間
    ，因施用毒品案件，經國防部南部軍事法院於94年8月1日以
    94年度和裁字第164號裁定送勒戒處所進行觀察、勒戒，認
    無繼續施用毒品傾向，由國防部南部軍事法院檢察署檢察官
    於94年8月23日釋放並以94 年度偵字第483號為不起訴處分
    確定，此有臺灣高等法院被告前案紀錄表1份在卷可按，則
    被告於前開觀察勒戒處分執行完畢釋放後，5年內再犯本件
    施用毒品之犯行，依現行毒品危害防制條例第23條第2項之
    規定，應予依法追訴處罰。從而，本件事證已臻明確，被告
    犯行堪以認定，應依法論科。
四、查甲基安非他命係毒品危害防制條例第2條第2項第2 款所定
    之第2 級毒品，不得非法施用。又服用甲基安非他命，經代
    謝後，尿液中可以同時檢出甲基安非他命及安非他命，且一
    般甲基安非他命之濃度會大於安非他命之濃度，但服用安非
    他命，尿液中只能檢驗出安非他命（有詮昕科技股份有限公
    司90年10月12日詮昕字第900034號函可參），查被告乙○○
    之尿液中，既檢驗出有甲基安非他命及安非他命之陽性反應
    ，其所施用之毒品應係甲基安非他命無誤，是檢察官認被告
    所施用之第2級毒品為安非他命，尚有誤會。核被告所為，
    係犯毒品危害防制條例第10條第2項施用第2級毒品罪。其持
    有第2級毒品之低度行為，已為施用之高度行為所吸收，不
    另論罪。爰審酌被告乙○○前因施用毒品之犯行，經歷觀察
    勒戒之機會，仍無法戒除施用毒品之惡習，5年內猶故態復
    萌，再次施用毒品，無視於毒品對於自身健康之嚴重傷害及
    國家對於杜絕毒品犯罪之禁令，惟因施用毒品本身係屬自戕
    行為，對於社會所產生之潛在危害性尚屬輕微，且被告犯罪
    後坦承犯行，尚知悔悟，犯後態度良好，考量被告之施用次
    數僅有1次等一切情狀，量處有期徒刑3月之刑，並諭知易科
    罰金之折算標準。另扣案之玻璃球7個、玻璃管3支、塑膠管
    10支、夾鏈袋3個，均為被告所有供施用第2級毒品甲基安非
    他命之物，應依刑法第38條第1項第2款之規定宣告沒收。
據上論斷，應依刑事訴訟法第273條之1第1項、第299條第1項前
段，毒品危害防制條例第10條第2項，刑法第11條前段、第41條
第1項前段，判決如主文。
本案經檢察官甲○○到庭執行職務
中　　華　　民　　國　　96　　年　　6 　　月　　1 　　日
                  刑事第四庭    法  官    林宜民
上正本證明與原本無異。
如不服本判決，應於送達後十日內向本院提出上訴狀（須附繕
本），上訴於台灣高等法院台中分院。
                                書記官    吳淑願
中　　華　　民　　國　　96　　年　　6 　　月　　1 　　日
